臺灣臺南地方法院民事裁定
111年度簡抗字第3號
抗  告  人  李美足  
相  對  人  吳明德  

上列當事人間確認界址事件，抗告人對於中華民國110年12月30
日本院臺南簡易庭110年度南簡補字第430號裁定提起抗告，本院
裁定如下：
    主  文
原裁定關於核定訴訟標的價額部分廢棄。
本件訴訟標的價額核定為新臺幣4萬6,200元。
抗告費用新臺幣1000元由相對人負擔。
    理  由
一、按訴訟標的之價額，由法院核定。核定訴訟標的之價額，以
    起訴時之交易價額為準；無交易價額者，以原告就訴訟標的
    所有之利益為準。前開核定，得為抗告。抗告法院認抗告為
    有理由者，應廢棄或變更原裁定，非有必要，不得命原法院
    或審判長更為裁定。又對於簡易程序之第一審裁判，得上訴
    或抗告於管轄之地方法院，其審判以合議行之。前開上訴及
    抗告程序，準用民事訴訟法第434 條第1 項、第434 條之1 
    及第3 編第1 章、第4 編之規定，同法第77條之1 、第492 
    條、第436 條之1 第1 項、第3 項分別定有明文。
二、抗告意旨略以：原裁定以抗告人提起本件訴訟，僅在請求判
    定界址，對於所有權並無爭執，因認本件訴訟標的價額不能
    核定，而依新臺幣（下同）165萬元命抗告人繳納裁判費。
    然抗告人所有坐落臺南市○○區○○段00000地號土地（下稱657
    -1地號），與相對人所有同段660地號土地（下稱660地號）
    ，前經臺南市政府就界址爭議調處結果，抗告人之657-1地
    號面積減少0.6平方公尺，相對人之660地號面積因此增加0.
    6平方公尺，故抗告人提起本件確認界址訴訟，乃牽涉土地
    面積之爭執，應以抗告人減少之面積0.6平方公尺，按111年
    土地公告現值每平方公尺新臺幣（下同）7萬7,000元計算訴
    訟標的價額。據此，對原裁定提起抗告，請求予以廢棄等語
    。
三、按民事訴訟法第427 條第2 項第5 款所謂因定不動產界線之
    訴訟，或設置界標涉訟者，係指不動產之經界不明，或就經
    界有爭執而求定其界線所在之訴訟而言，此與請求確認某不
    動產至某界線屬於自己所有或不屬於被告所有而涉訟者不同
    。又原告訴請確定界址，若屬對土地所有權並無爭執，僅在
    請求判定界址，其訴訟標的價額不能核定，應依民事訴訟法
    第77條之12之規定，其標的價額視為165 萬元。倘涉及土地
    面積之爭執，即應調查原告就訴訟標的所有之利益究為若干
    ，以核定其訴訟標的價額，亦即以兩造有爭執之土地面積價
    額為準，徵收裁判費。
四、經查：
  ㈠抗告人係以：其之657-1地號土地，與相對人之660地號土地
    相毗鄰，因臺南市地政事務所於110年間辦理地籍重測，而
    發生界址爭議，前經臺南市政府進行調處結果所採認之經界
    線，其之土地面積從原本之1平方公尺，變更為0.4平方公尺
    ，因此減少0.6平方公尺等事由，對被告提起本件確認界址
    訴訟。是抗告人訴請確定界址，顯然有涉及土地面積之爭執
    ，依上開說明，本件訴訟標的價額應以其所爭執減少之土地
    面積價額核定之。
  ㈡又抗告人之657-1地號土地（重測後為中西區南廠段1387地號
    ），於其起訴年度（即110年1月份）之公告現值為每平方公
    尺7萬7,000元，此有土地登記謄本可稽。是以抗告人主張減
    少之土地面積0.6平方公尺，按每平方公尺7萬7,000元計算
    ，本件訴訟標的價額應核定為4萬6,200 元（計算式：7萬7,
    000元×0.6平方公尺＝4萬6,200元）。
  ㈢原審以本件訴訟標的價額不能核定，因而核定為165 萬元，
    容有未洽，抗告人提起抗告，應有理由，爰將原裁定廢棄，
    並核定本件訴訟標的價額如主文第2 項所示。
五、據上論結，本件抗告為有理由，依民事訴訟法第436條之1第
    1項、第3項、第495條之1第1項、第450條、第95條、第78條
    ，裁定如主文。
中　　華　　民　　國　　111 　年　　2 　　月　　25　　日
                  民事第五庭  審判長法  官  林雯娟
                                    法  官  伍逸康
                                    法  官  陳淑卿
以上正本係照原本作成。
本裁定不得再抗告。
中　　華　　民　　國　　111 　年　　3 　　月　　1 　　日
                                    書記官  謝璧卉